Minutes et répertoires du notaire Gaspard MOMET, 20 juin 1760 - 25 septembre 1788 (étude XVI)
Archives nationales
- Minutes de Gaspard MOMET, 1700 - 1800; MC/ET/XVI/744 - MC/ET/XVI/874/B
  - Minutes. 1761, octobre - décembre, octobre - décembre 1761; MC/ET/XVI/749
    - Rente, transport., 3 octobre 1761; MC/ET/XVI/749
    - Bail, maison, Epinay-sous-Senart (Essonne)., 3 octobre 1761; MC/ET/XVI/749
      Nom, qualité: (Mme ou Mlle) Bezin, Therese Felicite.
      Nom, qualité: (M.) Sainte Rheuze, Charles Antoine Philibert.
      Profession: commis au bureau de la guerre (premier)
    - Rente, constitution., 4 octobre 1761; MC/ET/XVI/749
    - Obligation., 5 octobre 1761; MC/ET/XVI/749
      Nom, qualité: (Mme ou Mlle) Leroux, Marie Francoise.
    - Procuration revenus., 5 octobre 1761; MC/ET/XVI/749
      Nom, qualité: (M.) Aubrier, Andre.
      Profession: tapissier, Paris.
      Nom, qualité: (Mme ou Mlle) Berry, Marie Anne.
    - Rente, constitution., 5 octobre 1761; MC/ET/XVI/749
      Nom, qualité: (M.) Chavane, Jacques.
      Profession: contrôleur des guerres, Saint-Omer (Pas-de-Calais)
    - Inventaire après décès., 6 octobre 1761; MC/ET/XVI/749
      Nom, qualité: (Mme ou Mlle) Justinart, Marie Madeleine.
      Nom, qualité: (M.) Delaporte, Jean.
      Profession: orfevre (marchand), Paris
    - Comparution., 7 octobre 1761; MC/ET/XVI/749
      Nom, qualité: (M.) Gobilliard, Jean.
      Nom, qualité: (M.) Houet, Nicolas Jean Baptiste.
    - Vente, maison, Nesles-la-Vallee (Val-d'Oise)., 7 octobre 1761; MC/ET/XVI/749
      Nom, qualité: (M.) Duval, Henri.
      Profession: fruitier oranger (marchand), Paris.
      Nom, qualité: (M.) Detant, Jean.
      Profession: marchand commissionnaire de beurre et d'oeufs, Paris
    - Mariage., 8 octobre 1761; MC/ET/XVI/749
      Profession: chandelier, Paris.
      Nom, qualité: (M.) Gallois, Jean.
      Profession: laboureur, Berville (Val-d'Oise).
      Nom, qualité: (Mme ou Mlle) Bonnet, Renee Louise Jeanne.
      Nom, qualité: (M.) Bonnet, Jean (bourgeois, Paris), Paris.
    - Obligation., 8 octobre 1761; MC/ET/XVI/749
      Profession: marchand commissionnaire de beurre et d'oeufs, Paris.
      Nom, qualité: (M.) Dangers, Joseph (bourgeois, Paris), Paris
    - Mariage., 9 octobre 1761; MC/ET/XVI/749
      Nom, qualité: (M.) Couart, Francois.
      Profession: couvreur (maître), Mondrepuis (Aisne).
      Nom, qualité: (Mme ou Mlle) Boitel, Catherine.
      Nom, qualité: (M.) Boitel, Guillaume.
      Profession: Chaulnes (Somme)
    - Alloué, métier tailleur., 10 octobre 1761; MC/ET/XVI/749
      Nom, qualité: (Mme ou Mlle) Clement, Anne Gabrielle.
      Nom, qualité: (M.) Clement, Mathurin.
      Profession: marchand, Brie-Comte-Robert (Seine-et-Marne).
      Nom, qualité: (M.) Germain, Louis Guillaume.
      Profession: tailleur (maître), Paris
      contrat de travail
    - Mariage., 11 octobre 1761; MC/ET/XVI/749
      Nom, qualité: (M.) Vassal, Jacques (bourgeois, Paris), Paris.
      Nom, qualité: (M.) Vassal, Francois.
      Profession: laboureur, Caine (la) (Calvados).
      Nom, qualité: (Mme ou Mlle) Reymon, Marie Anne.
      Nom, qualité: (M.) Reymon, Martin (bourgeois, Roissy), Roissy.
      Profession: Roissy (Seine-et-Marne)
    - Vente, fond de commerce, Paris (Paris) rue Tire-Chappe et rue Bethisi., 11 octobre 1761; MC/ET/XVI/749
      Nom, qualité: (M.) Regnault, Emmanuel Eleonor Dreux.
      Profession: marchand de vin privilegie, Paris.
    - Convention., 12 octobre 1761; MC/ET/XVI/749
      Nom, qualité: (M.) Lecerf, Jacques Augustin.
      Profession: marchand de vin, Paris, Belleville.
      Nom, qualité: (M.) Lecocq, Jacques.
      Profession: traiteur (maître), Paris
    - Apprentissage, métier lingere., 12 octobre 1761; MC/ET/XVI/749
      Nom, qualité: (Mme ou Mlle) Rubay, Charlotte Joseph.
      Nom, qualité: (M.) Rubay, Joseph.
      Profession: aubergiste, Cambrai (Nord).
      Nom, qualité: (Mme ou Mlle) Fouveroy, Catherine.
    - Quittance., 16 octobre 1761; MC/ET/XVI/749
      Nom, qualité: (M.) Jarry Dit Langevin, Francois.
      Profession: charpentier (cpn), Paris.
      Nom, qualité: (M.) Pellagot, Germain.
      Profession: charpentier (maître), Paris
    - Transaction., 16 octobre 1761; MC/ET/XVI/749
      Nom, qualité: (M.) Thierry, Francois.
      Profession: ouvrier en laine, Tricot (Oise).
      Nom, qualité: (Mme ou Mlle) Dufeu, Marie Catherine.
      Profession: Guny (Aisne)
    - Bail à ferme, terre, seigneurie, Deuil-la-Barre (Val-d'Oise) Ormesson., 16 octobre 1761; MC/ET/XVI/749
      Nom, qualité: (M.) Lefevre D' Ormesson, Marie Francois de Paule (marquis, Ormesson), Ormesson.
      Profession: conseiller d'etat, intendant des finances, Paris.
      Relations: associé(e) de l'intervenant 3.
    - Succession, dépôt de pièces., 17 octobre 1761; MC/ET/XVI/749
      Nom, qualité: (M.) Lescouet de, Francois.
      Profession: Vannes (Morbihan)
    - Procuration acte., 18 octobre 1761; MC/ET/XVI/749
      Nom, qualité: (M.) Hubert de, Jean Louis Joseph (bourgeois, Paris), Paris.
      Profession: intéressé dans l'entreprise de nettoiement des latrines, Paris.
      Nom, qualité: (M.) Mertin, Louis Philippe (bourgeois, Paris), Paris
    - Comparution., 19 octobre 1761; MC/ET/XVI/749
      Profession: architecte, inventeur d'une colle forte
    - Apprentissage, métier lingere., 19 octobre 1761; MC/ET/XVI/749
      Nom, qualité: (Mme ou Mlle) Auxcousteaux, Marguerite Angelique.
      Nom, qualité: (M.) Auxcousteaux, Francois Claude (bourgeois, Beauvais), Beauvais.
      Profession: Beauvais (Oise).
      Nom, qualité: (Mme ou Mlle) Ramon, Suzanne Julie.
    - Procuration acte., 19 octobre 1761; MC/ET/XVI/749
      Nom, qualité: (M.) Choiseul de, Antoine Nicolas (marquis).
      Profession: capitaine de vaisseau, Paris.
    - Obligation., 19 octobre 1761; MC/ET/XVI/749
      Profession: procureur au Châtelet, Paris
    - Procuration acte., 20 octobre 1761; MC/ET/XVI/749
      Nom, qualité: (M.) Godard, Charles.
      Profession: marchand de galons d'or et d'argent, Sceaux (Hauts-de-Seine).
      Nom, qualité: (M.) Godard, Jean Francois.
      Profession: marchand de galons d'or et d'argent.
    - Vente, maison, jardin, Fontenay-le-Fleury (Yvelines)., 20 octobre 1761; MC/ET/XVI/749
      Nom, qualité: (Mme ou Mlle) Tetreau ou Tortreau, Marie.
      Nom, qualité: (M.) Hudicourt, Pierre.
      Nom, qualité: (M.) Tetseau ou Tortreau, Jean Baptiste (bourgeois, Paris), Paris.
      Nom, qualité: (M.) Morillon, Charles.
      Profession: boulanger, Plaisir (Yvelines)
    - Procuration acte., 21 octobre 1761; MC/ET/XVI/749
      Nom, qualité: (M.) Simon.
      Profession: régisseur.
      Relations: au service de l'intervenant 1
    - Procuration rente publique, dépôt., 22 octobre 1761; MC/ET/XVI/749
      Nom, qualité: (M.) Letru, Louis (bourgeois, Rouen), Rouen.
      Profession: Rouen (Seine-Maritime).
      Profession: marchand de vin privilegie, Paris
    - Inventaire après décès., 22 octobre 1761; MC/ET/XVI/749
      Nom, qualité: (M.) Cudre, Francois Clement.
      Profession: suisse de l'eveque d'Orléans, Paris
    - Procuration acte., 22 octobre 1761; MC/ET/XVI/749
      Nom, qualité: (M.) Duguay, Francois Guillaume.
      Profession: orfevre (marchand), Paris.
      Nom, qualité: (M.) Callier, Jean.
    - Apprentissage, métier perruquier., 22 octobre 1761; MC/ET/XVI/749
      Nom, qualité: (M.) Francois, Baptiste.
      Nom, qualité: (M.) Francois, Nicolas.
      Profession: tailleur, Marville (Meuse).
      Nom, qualité: (M.) Filhastre, Blaise.
    - Apprentissage, métier lingere., 22 octobre 1761; MC/ET/XVI/749
      Nom, qualité: (Mme ou Mlle) Souchot, Jeanne Marguerite.
      Relations: fille de l'intervenant 2, sœur de l'intervenant 3.
      Nom, qualité: (M.) Souchot, Antoine.
      Profession: employe dans les fermes.
      Nom, qualité: (Mme ou Mlle) Souchot, Francoise.
    - Procuration rente publique, dépôt., 24 octobre 1761; MC/ET/XVI/749
      Nom, qualité: (Mme ou Mlle) Coquelet, Marie Felix.
      Profession: Valenciennes (Nord).
    - Rente de l'Hôtel de ville, transport, aides et gabelles juin 1720., 24 octobre 1761; MC/ET/XVI/749
      Nom, qualité: (M.) Lortat, Antoine Sylvestre.
      Profession: officier d'infanterie, Lorient (Morbihan).
      Profession: notaire honoraire, Paris
    - Apprentissage, métier lingere., 26 octobre 1761; MC/ET/XVI/749
      Nom, qualité: (Mme ou Mlle) Goest de, Nicole Louise.
      Nom, qualité: (M.) Goest de, Pierre.
      Profession: joaillier (marchand), Paris.
      Nom, qualité: (Mme ou Mlle) Hayet, Nicole Mathurine.
      Nom, qualité: (M.) Mouquet, Henri Nicolas (bourgeois, Paris), Paris
    - Rente viagère, constitution., 26 octobre 1761; MC/ET/XVI/749
      Nom, qualité: (M.) Fouquet, Henri Nicolas.
      Nom, qualité: (Mme ou Mlle) Lambin, Catherine Francoise.
      Nom, qualité: (M.) Fouquet, Henri.
      Profession: patissier traiteur (maître), Montereau (Loiret)
    - Succession, ratification., 27 octobre 1761; MC/ET/XVI/749
      Nom, qualité: (M.) Mainguet, Robert.
      Profession: jardinier, Montreuil (Seine-Saint-Denis)
      ratification
    - Obligation., 28 octobre 1761; MC/ET/XVI/749
      Nom, qualité: (M.) Bussy de, Charles (marquis).
      Profession: brigadier d'armee.
    - Procuration revenus., 30 octobre 1761; MC/ET/XVI/749
      Nom, qualité: (M.) Colinet, Jean Francois (bourgeois, Paris), Paris.
      Nom, qualité: (M.) Joannes, Charles Joseph (bourgeois, Paris), Paris
    - Vente, fond de boutique de perruquier., 3 novembre 1761; MC/ET/XVI/749
      Nom, qualité: (M.) Robin, Jean.
      Nom, qualité: (M.) Glaizot, Jean.
    - Rente sur le roi, constitution, droits sur les cuirs emission 1760., 4 novembre 1761; MC/ET/XVI/749
      Profession: suisse de la garde du roi, Paris
    - Rente sur le roi, constitution, droit sur les cuirs emission 1760., 4 novembre 1761; MC/ET/XVI/749
      Nom: Couvent Des Jacobins de Paris
    - Rente sur le roi, constitution, droit sur les cuirs emission 1760., 4 novembre 1761; MC/ET/XVI/749
      Nom, qualité: (M.) Guyot, Louis Jean (bourgeois, Paris), Paris
    - Rente sur le roi, constitution, droit sur les cuirs emission 1760., 4 novembre 1761; MC/ET/XVI/749
      Nom, qualité: (M.) Cagny de, Antoine (bourgeois, Paris), Paris
    - Rente sur le roi, constitution, droit sur les cuirs emission 1760., 4 novembre 1761; MC/ET/XVI/749
    - Rente sur le roi, constitution, droit sur les cuirs emission 1760., 4 novembre 1761; MC/ET/XVI/749
      Nom, qualité: (M.) Legrault, Benoit (bourgeois, Paris), Paris
    - Rente sur le roi, constitution, droit sur les cuirs emission 1760., 4 novembre 1761; MC/ET/XVI/749
    - Rente sur le roi, constitution, droit sur les cuirs emission 1760., 4 novembre 1761; MC/ET/XVI/749
      Nom, qualité: (M.) Perroud, Francois Joseph.
    - Rente sur le roi, constitution, droit sur les cuirs emission 1760., 4 novembre 1761; MC/ET/XVI/749
    - Société, constitution, société pour la fabrication de colle forte., 8 novembre 1761; MC/ET/XVI/749
      Profession: architecte, inventeur d'une colle forte.
    - Succession, notoriété., 8 novembre 1761; MC/ET/XVI/749
      Nom, qualité: (Mme ou Mlle) Boutault, Marguerite.
      Nom, qualité: (M.) Beauquesne, Jean (bourgeois, Paris), Paris.
      Profession: contrôleur de la volaille (ancien)
    - Convention., 9 novembre 1761; MC/ET/XVI/749
      Nom, qualité: (M.) Pregermain D' Orsigny, Lazare.
      Nom, qualité: (M.) Lorin, Antoine Joseph.
    - Société, constitution, achat et jouissance de maisons, Colombes (Hauts-de-Seine)., 9 novembre 1761; MC/ET/XVI/749
      Nom, qualité: (M.) Morice, Jean Francois.
      Profession: apothicaire du roi, Paris.
    - Procuration acte., 9 novembre 1761; MC/ET/XVI/749
      Nom, qualité: (M.) Rabinand Des Malicottes, Paul Marie Jean Baptiste
    - Apprentissage, transport, métier lingere., 9 novembre 1761; MC/ET/XVI/749
      Nom, qualité: (Mme ou Mlle) Fauconnier, Denise.
      Nom, qualité: (Mme ou Mlle) Volquin, Marie Petronille.
      Nom, qualité: (M.) Castallan, Dominique.
      Profession: fumiste.
      Nom, qualité: (Mme ou Mlle) Dancourt, Claude Angelique Therese.
    - Apprentissage, métier lingere., 9 novembre 1761; MC/ET/XVI/749
      Nom, qualité: (Mme ou Mlle) Garnier, Marie Marguerite.
      Nom, qualité: (M.) Garnier, Francois.
      Profession: ebeniste (maître), Paris.
      Nom, qualité: (Mme ou Mlle) Garand, Marie Genevieve.
    - Apprentissage, métier lingere., 9 novembre 1761; MC/ET/XVI/749
      Nom, qualité: (Mme ou Mlle) Chartroux, Jeanne Julie.
      Nom, qualité: (M.) Chartroux, Jean.
      Profession: chirurgien du comte d'anjou, Paris.
      Nom, qualité: (Mme ou Mlle) Ronceret, Marie Madeleine.
      Nom, qualité: (M.) Nicolle, Charles Bonaventure (bourgeois, Paris), Paris
    - Succession, notoriété., 10 novembre 1761; MC/ET/XVI/749
      Nom, qualité: (Mme ou Mlle) Rochereuille, Marie.
      Profession: Versailles (Yvelines).
      Nom, qualité: (M.) Prevost, Jean Edme.
      Profession: barbier perruquier des chevau-legers (maître), Versailles (Yvelines)
    - Vente, privilege de barbier perruquier., 10 novembre 1761; MC/ET/XVI/749
      Nom, qualité: (M.) Prevost, Jerome.
      Profession: graveur, Paris.
      Relations: héritier de l'intervenant 2, fils de l'intervenant 2.
      Profession: barbier perruquier des chevau-legers (maître), Versailles (Yvelines).
      Nom, qualité: (Mme ou Mlle) Rollet, Francoise.
      Nom, qualité: (M.) Gubernatis, Charles Antoine.
    - Vente, meubles., 12 novembre 1761; MC/ET/XVI/749
      Nom, qualité: (M.) Matharel de, Marie Joseph (marquis).
      Nom, qualité: (M.) Paulin de La Tour Du Pin de Gouvernet de, Louis Rene (comte, Tour-du-Pin-de-Gouvernet (la)), Tour-du-Pin-de-Gouvernet (la).
    - Bail, privilege de barbier perruquier., 13 novembre 1761; MC/ET/XVI/749
      Nom, qualité: (M.) Mansel, Pierre Nicolas.
    - Apprentissage, métier lingere., 14 novembre 1761; MC/ET/XVI/749
      Nom, qualité: (Mme ou Mlle) Coutte, Jeanne Agathe Louise.
      Nom, qualité: (M.) Coutte, Pierre.
      Profession: marchand de vin, Crepy-en-Valois (Oise).
      Nom, qualité: (Mme ou Mlle) Renard, Elisabeth Rose.
      Nom, qualité: (M.) Bonamet, Charles (bourgeois, Paris), Paris.
    - Acte de décès, dépôt., 15 novembre 1761; MC/ET/XVI/749
      Nom, qualité: (Mme ou Mlle) Thieviot, Marie Louise Marguerite.
      Profession: Moulins (Allier)
    - Apprentissage, métier lingere., 16 novembre 1761; MC/ET/XVI/749
      Nom, qualité: (Mme ou Mlle) Collardeau, Jeanne Francoise.
      Nom, qualité: (M.) Collardeau, Jacques.
      Profession: entrepreneur des lits militaires de champagne.
      Nom, qualité: (Mme ou Mlle) Guenet, Marie Denise.
    - Succession, liquidation., 16 novembre 1761; MC/ET/XVI/749
      Nom, qualité: (M.) Basset, Thomas (bourgeois, Versailles), Versailles.
      Profession: officier du roi (ancien), Versailles (Yvelines)
    - Obligation., 16 novembre 1761; MC/ET/XVI/749
      Nom, qualité: (M.) Leclerc Du Lairin, Jacques Joseph.
      Nom, qualité: (M.) Scapre, Jean Baptiste (bourgeois, Paris), Paris.
    - Inventaire après décès., 17 novembre 1761; MC/ET/XVI/749
      Profession: marchand de vin (garcon), Paris
    - Apprentissage, métier lingere., 18 novembre 1761; MC/ET/XVI/749
      Nom, qualité: (Mme ou Mlle) Lelorgne, Marie Angelique.
      Nom, qualité: (M.) Lelorgne, Louis.
      Profession: elu à l'election, Provins (Seine-et-Marne).
      Nom, qualité: (Mme ou Mlle) Sellier, Barbe.
      Nom, qualité: (M.) Lecointe, Francois.
    - Union de créanciers, obligation., 18 novembre 1761; MC/ET/XVI/749
      Nom, qualité: (personne morale) Quirot (créanciers).
      Relations: créanciers de l'intervenant 2.
      Profession: architecte expert.
      Nom, qualité: (M.) Cuchart, Francois (bourgeois, Paris), Paris.
      Relations: tuteur honoraire de l'intervenant 4.
      Nom, qualité: (Mme ou Mlle) Bouret de Villaumont, Charlotte
    - Succession, dépôt de pièces., 19 novembre 1761; MC/ET/XVI/749
      Nom, qualité: (Mme ou Mlle) Ferret, Francoise Charlotte.
      Profession: Rennes (Ille-et-Vilaine).
      Nom, qualité: (M.) Epinay D', Barthelemy Anne Marie (marquis)
    - Obligation., 19 novembre 1761; MC/ET/XVI/749
      Nom, qualité: (M.) Leroux, Pierre.
      Profession: cordonnier (cpn), Paris.
      Nom, qualité: (M.) Dubour, Guillaume.
    - Transaction., 19 novembre 1761; MC/ET/XVI/749
      Nom, qualité: (Mme ou Mlle) Delorge, Marie Anne.
      Profession: cuisiniere, Paris.
      Nom, qualité: (M.) Bottet, Francois.
      Profession: domestique, Paris, Muette (la) A Passy.
      Nom, qualité: (M.) Lambert, Pierre Claude.
      Profession: greffier en chef au Châtelet, Paris
    - Obligation., 20 novembre 1761; MC/ET/XVI/749
      Nom, qualité: (M.) Marcellin, Rene.
      Profession: sellier du roi (maître), Paris.
      Nom, qualité: (M.) Dhuez, Louis Joseph.
    - Rente sur le roi, constitution, droit sur les cuirs emission 1760., 20 novembre 1761; MC/ET/XVI/749
      Nom, qualité: (M.) Momet, Jean Baptiste.
    - Obligation., 20 novembre 1761; MC/ET/XVI/749
      Nom, qualité: (M.) Boissonniere, Andre.
      Profession: Port-au-Prince (saint-domingue).
      Nom, qualité: (M.) Rouard, Jean Louis.
      Profession: hotelier traiteur, Paris
    - Procuration rente publique., 23 novembre 1761; MC/ET/XVI/749
      Nom, qualité: (M.) Lescouet de, Francois Joseph.
      Profession: page de la Dauphiné, Versailles (Yvelines).
      Nom, qualité: (M.) Plazanet, Anne Maurice (bourgeois, Paris), Paris
    - Apprentissage, métier lingere., 23 novembre 1761; MC/ET/XVI/749
      Nom, qualité: (Mme ou Mlle) Clement, Genevieve Nicole.
      Nom, qualité: (M.) Clement, Edme (bourgeois, Paris), Paris.
      Nom, qualité: (Mme ou Mlle) Dujardin, Marie Marguerite.
      Relations: épouse de l'intervenant 2
    - Bail, maison, Paris (Paris) Piliers des Halles., 23 novembre 1761; MC/ET/XVI/749
      Nom, qualité: (M.) Gallet, Pierre.
      Profession: potier d'étain (maître), Paris
    - Inventaire après décès., 24 novembre 1761; MC/ET/XVI/749
    - Rente de l'Hôtel de ville, transport, aides et gabelles emission 1720., 25 novembre 1761; MC/ET/XVI/749
      Nom, qualité: (personne morale) Ferret (hoirs).
      Nom, qualité: (M.) Epinay D', Barthelemy Anne Marie (marquis).
      Nom, qualité: (Mme ou Mlle) Huchet de La Benneres, Francoise Charlotte Marie Anne.
      Nom, qualité: (Mme ou Mlle) Huchet de La Benneres, Louise Hyacinthe Madeleine
    - Succession, délivrance de legs., 25 novembre 1761; MC/ET/XVI/749
      Profession: prêtre, Guigneville (Essonne)
    - Apprentissage, métier lingere., 26 novembre 1761; MC/ET/XVI/749
      Nom, qualité: (Mme ou Mlle) Dupuis, Marie Catherine.
      Nom, qualité: (M.) Dupuis, Pierre Jean (bourgeois, Paris), Paris.
    - Transaction., 26 novembre 1761; MC/ET/XVI/749
      Nom, qualité: (M.) Monroy, Gabriel.
      Profession: platrier (marchand), Paris.
      Profession: architecte.
      Nom, qualité: (M.) Collot, Andre Joseph.
      Profession: receveur des deniers communs de la ville, Charleville (Ardennes)
    - Apprentissage, métier cordonnier., 26 novembre 1761; MC/ET/XVI/749
      Nom, qualité: (M.) Durieu, Laurent.
      Nom, qualité: (M.) Durieu, Gabriel.
      Profession: domestique, Paris.
      Nom, qualité: (M.) Ferry, Noel.
      Profession: cordonnier pour femmes (maître), Paris
    - Mainlevée., 27 novembre 1761; MC/ET/XVI/749
      Nom, qualité: (M.) Marescot, Charles.
      Profession: greffier au Châtelet (ancien), Paris.
      Profession: platrier, Paris
    - Don mutuel., 27 novembre 1761; MC/ET/XVI/749
      Nom, qualité: (M.) Robaille, Jean.
      Profession: orfevre (cpn), Quebec (canada).
      Nom, qualité: (Mme ou Mlle) Massonnet, Marie Anne Elisabeth.
      Profession: Quebec (canada).
    - Bail à ferme, terre, Pantin (Seine-Saint-Denis)., 29 novembre 1761; MC/ET/XVI/749
      Nom, qualité: (M.) Richer, Francois.
      Profession: vigneron, Pantin (Seine-Saint-Denis)
    - Bail à ferme, terre, Pantin (Seine-Saint-Denis)., 30 novembre 1761; MC/ET/XVI/749
      Nom, qualité: (M.) Bonnet, Hubert.
      Profession: jardinier, Paris, Villette (la)
    - Vente, terre, Paris (Paris) Haute Courtille (la)., 30 novembre 1761; MC/ET/XVI/749
      Nom, qualité: (Mme ou Mlle) Faucheur, Genevieve.
      Nom, qualité: (M.) Berger, Simon Joseph.
      Profession: jardinier fleuriste (me).
      Nom, qualité: (M.) Dusaussoir, Jacques (bourgeois, Paris), Paris.
      Profession: tonnelier (me)
    - Succession, quittance., 30 novembre 1761; MC/ET/XVI/749
      Nom, qualité: (M.) Duval, Matthieu.
      Profession: charron (maître), Paris.
      Nom, qualité: (Mme ou Mlle) Duval, Marie Louise.
      Nom, qualité: (M.) Duval, Pierre.
    - Succession, compte., 1er décembre 1761; MC/ET/XVI/749
      Nom, qualité: (M.) Verjus, Henri.
      Profession: limonadier, Paris
    - Rente, transport., 1er décembre 1761; MC/ET/XVI/749
      Nom, qualité: (M.) Lahogue de, Jean Baptiste Noel (bourgeois, Paris), Paris.
      Nom, qualité: (M.) Mourton, Antoine.
    - Comparution., 3 décembre 1761; MC/ET/XVI/749
      Nom, qualité: (M.) Fourier, Jean Baptiste.
      Profession: huissier à cheval au Châtelet, Paris.
      Nom, qualité: (M.) Feret, Nicolas Louis.
      Profession: intendant prive.
      Nom, qualité: (M.) Bureau, Charles (bourgeois, Paris), Paris
    - Obligation., 4 décembre 1761; MC/ET/XVI/749
      Nom, qualité: (M.) Duval, Bernard.
      État civil: detenu.
      Profession: boulanger, Franconville (Val-d'Oise).
    - Vente, meubles., 4 décembre 1761; MC/ET/XVI/749
      Nom, qualité: (M.) Choudard Desforges, Edme.
      Profession: bijoutier faiencier (maître), Paris.
      Nom, qualité: (M.) Legret, Jean Baptiste (bourgeois, Paris), Paris.
    - Inventaire après décès., 5 décembre 1761; MC/ET/XVI/749
      Nom, qualité: (Mme ou Mlle) Vison, Marguerite Jeanne.
      Nom, qualité: (M.) Desbordes, Jean Francois.
    - Vente, vin., 5 décembre 1761; MC/ET/XVI/749
      Nom, qualité: (M.) Lerouge, Joseph Alexandre.
      Nom, qualité: (M.) Ferry Labbe, Charles.
    - Procuration acte., 6 décembre 1761; MC/ET/XVI/749
      Nom: Compagnie D' Agriculture de Paris.
      Nom, qualité: (M.) Devernede, Pierre.
      Profession: intéressé dans la compagnie d'agriculture de Paris
    - Succession, notoriété., 7 décembre 1761; MC/ET/XVI/749
    - Obligation., 10 décembre 1761; MC/ET/XVI/749
      Nom, qualité: (M.) Moy, Louis Etienne.
      Profession: valet de chambre, Paris.
      Nom, qualité: (M.) Lequeux, Adrien.
      Profession: maitre d'hotel, Paris
    - Vente en nue-propriété, maison, Paris (Paris) rue Verderel., 11 décembre 1761; MC/ET/XVI/749
      Nom, qualité: (M.) Perrin, Jean Pierre.
    - Procuration rente publique, dépôt., 11 décembre 1761; MC/ET/XVI/749
      Nom, qualité: (M.) Legriffe, Roland Pierre.
      Profession: Romorantin-Lanthenay (Loir-et-Cher).
      Profession: avocat en Parlement, Paris
    - Bail à ferme, terre, Versailles (Yvelines)., 11 décembre 1761; MC/ET/XVI/749
      Nom, qualité: (M.) Dubet, Jacques.
      Profession: charcutier (garcon), Paris.
      Nom, qualité: (M.) Vallet, Etienne.
      Profession: marchand, Versailles (Yvelines)
    - Obligation., 12 décembre 1761; MC/ET/XVI/749
      Nom, qualité: (M.) Paulin de La Tour Du Pin de Gouvernet de, Louis Rene (comte).
    - Succession, dépôt de pièces., 12 décembre 1761; MC/ET/XVI/749
      Nom, qualité: (M.) Autier de La Brugiere, Jean.
    - Apprentissage, métier lingere., 14 décembre 1761; MC/ET/XVI/749
      Nom, qualité: (Mme ou Mlle) Rocheux, Madeleine Jeanne.
      Nom, qualité: (M.) Rocheux Destours, Jean Louis (bourgeois, Paris), Paris.
      Nom, qualité: (Mme ou Mlle) Dejardins, Marie Claude.
      Nom, qualité: (M.) Amet, Jacques.
    - Apprentissage, métier lingere., 14 décembre 1761; MC/ET/XVI/749